臺灣新北地方法院民事判決　　　　　　 110年度訴字第1406號
原　　　告　陳淑菁　
訴訟代理人　孫瑞蓮律師
　　　　　　蘇靖軒律師　　　　　　　　　　　　　　　　　
被　　　告　張嘉琪　
上列當事人間請求損害賠償事件，經本院於民國110年11月22日
言詞辯論終結，判決如下：　　
     主  文
被告應給付原告新臺幣參拾萬元，及自民國一百一十年五月十八
日起至清償日止，按週年利率百分之五計算之利息。
原告其餘之訴駁回。
訴訟費用由被告負擔四分之一，餘由原告負擔。
本判決第一項得假執行；但被告以新臺幣參拾萬元為原告預供擔
保，得免為假執行。
原告其餘假執行之聲請駁回。
    事實及理由
一、原告主張：
    被告甲○○明知訴外人陳忠信為原告乙○○之夫，為有配偶
    之人，其與陳忠信原均任職於亞昕國際開發股份有限公司，
    兩人於民國108年2月至4月間互生好感後，被告多次傳訊內
    容有「所以你是真的要結束我們了？」、「但我們當也講好
    不會干涉對方家庭不是嗎？」之訊息予陳忠信。且被告於另
    案偵查中，亦坦承曾於108年3月間與陳忠信發生3次性行為
    ，被告與陳忠信之互動顯已逾越朋友之關係。又被告時常向
    陳忠信拿錢供己使用、或購買名牌物品，造成原告家庭經濟
    損失。而原告於斯時本懷有身孕，因知悉上開情事，內心十
    分痛苦、心情鬱悶，終致流產，之後甚而罹患憂鬱症，爰依
    民法第184條第1項前段、第195條第1項前段、第195條第3項
    規定，請求被告給付精神慰撫金新臺幣(下同)120萬元等語
    。並聲明：(一)被告應給付原告120萬元，及自起訴狀繕本
    送達之翌日起至清償日止，按週年利率百分之五計算之利息
    。(二)原告願供擔保，請准宣告假執行。
二、被告則以：其與陳忠信確實有不正當之交往關係，且曾於檢
    察官訊問時坦承與陳忠信在108年3月間曾在臺北巿南京東路
    5段之汽車旅館內，發生過性行為共3次。然之前其打電話至
    原告公司找原告時，原告曾表示其與陳忠信及原告私下處理
    完後，這件事就算沒了等語。並聲明：(一)原告之訴及其假
    執行聲請駁回。(二)如受不利益判決，被告願供擔保，請准
    免予假執行。
三、本院得心證之理由:
(一)按因故意或過失，不法侵害他人之權利者，負損害賠償責任
    ；故意以背於善良風俗之方法，加損害於他人者亦同；又不
    法侵害他人之身體、健康、名譽、自由、信用、隱私、貞操
    ，或不法侵害其他人格法益而情節重大者，被害人雖非財產
    上之損害，亦得請求賠償相當之金額；前二項規定，於不法
    侵害他人基於父、母、子、女或配偶關係之身分法益而情節
    重大者，準用之，民法第184條第1項、第195條第1項前段、
    第3項分別定有明文。又通姦足以破壞夫妻間之共同生活而
    非法之所許，此從公序良俗之觀點可得而知，對於配偶之他
    方應構成共同侵權行為。而婚姻係以夫妻之共同生活為目的
    ，配偶應互相協力保持其共同生活之圓滿安全及幸福，夫妻
    互守誠實，係確保其共同生活之圓滿安全及幸福之必要條件
    ，故應解為配偶因婚姻契約而互負誠實之義務，配偶之一方
    行為不誠實，破壞共同生活之圓滿安全及幸福者，即為違反
    因婚姻契約之義務而侵害他方之權利(最高法院55年上字第
    2053號民事裁判意旨參照)。原告主張被告明知訴外人陳忠
    信為有配偶之人，竟與陳忠信108年3月間，在臺北巿南京東
    路5段之「雅柏汽車旅館」內，共發生3次性行為等情(見臺
    灣新北地方檢察署《下稱新北地檢》108年度偵字第27339號
    偵查卷第84頁、第147頁、第148頁之訊問筆錄)，為被告所
    不爭執，嗣因司法院大法官釋字第791號解釋宣告刑法第239
    條已失其效力，而臺灣士林地方檢察署(下稱士林地檢)檢察
    官以109年度偵字第364號、第5869號為不起訴處分確定，經
    本院調閱新北地檢108年度偵字第27339號、士林地檢108年
    度他字第4273號、109年度偵字第364號、第5869號全卷核閱
    無訛，被告與陳忠信於108年3月間曾發生3次性行為等情，
    堪認屬實。是本件被告與原告配偶陳忠信上開所為，已然破
    壞原告婚姻共同生活之圓滿安全及幸福，亦與我國婚姻制度
    採一夫一妻制度有違，乃係故意不法侵害原告基於配偶關係
    之身分法益且情節重大，依照前開說明，自應負損害賠償責
    任。
(二)按不法侵害他人之人格權，被害人受有非財產上損害，請求
    加害人賠償相當金額之慰撫金時，法院對於慰撫金之量定，
    應斟酌實際加害情形、所造成之影響、被害人所受精神上痛
    苦之程度、雙方之身分、地位、經濟狀況及其他各種情形，
    以核定相當之數額(最高法院47年台上字第1221號、51年台
    上字第223號及76年台上字第1908號裁判要旨參照)，而身分
    法益與人格法益同屬非財產法益，上開有關人格法益受侵害
    酌定慰撫金之標準，自得為衡量因身分法益受侵害所生損害
    賠償金額之參考。本院審酌原告與陳忠信於97年12月31日結
    婚，被告與陳忠信發生3次性行為，對原告配偶權之侵害程
    度非微，暨原告為大學畢業，自陳現任銀行業務協理，月薪
    約7萬元，109年度所得總額4,367,117元；被告則為大學畢
    業，自陳現任公司出納，月薪約4萬多元，每月需繳納房貸
    13,000元，且需與其配偶共同扶養2名未成年子女及公婆，
    109年度所得總額603,022元，有原告之學士學位證書、薪資
    單、臺安醫院藥袋封面等件影本及兩造109年度稅務電子閘
    門財產所得調件明細表在卷可憑，核認以原告所受影響、被
    告侵害之情節、兩造教育程度、社會地位、資力等綜合以觀
    ，原告因被告與陳忠信發生性行為所造成非財產上損害之數
    額，於30萬元之範圍內堪屬適當，逾此範圍部分，則非有據
    。
(三)按給付無確定期限者，債務人於債權人得請求給付時，經其
    催告而未為給付，自受催告時起，負遲延責任。其經債權人
    起訴而送達訴狀，或依督促程序送達支付命令，或為其他相
    類之行為者，與催告有同一之效力。遲延之債務，以支付金
    錢為標的者，債權人得請求依法定利率計算之遲延利息。應
    付利息之債務，其利率未經約定，亦無法律可據者，週年利
    率為百分之5。民法第229條第2項、第233條第1項本文、第
    203條分別定有明文。查本件原告請求被告給付之上開金額
    ，並未定有給付之期限，則原告請求自起訴狀繕本送達之翌
    日即110年5月18日(見本院卷一第79頁)起至清償日止，按年
    息百分之5計算之利息，自屬有據。
四、綜上所述，原告依侵權行為之法律關係，請求被告給付30萬
    元，及自110年5月18日起至清償日止，按年息百分之5計算
    之利息，為有理由，應予准許。逾此範圍部分，為無理由，
    應予駁回。
五、按所命給付之金額或價額未逾50萬元之判決，法院應依職權
    宣告假執行，民事訴訟法第389條第1項第5款定有明文。本
    件原告勝訴部分，因被告應給付之金額未逾50萬元，揆諸前
    開之規定，本院爰依職權宣告假執行，原告就該部分陳明願
    供擔保聲請宣告假執行，僅係促請法院上開職權宣告之發動
    ，本院就此部分不另為准駁之諭知。又被告陳明願供擔保請
    准宣告免為假執行，亦無不合，爰酌定相當擔保金准許之。
    至原告敗訴部分，因其訴業經駁回，故該部分之假執行聲請
    已失所附麗，爰併予駁回。
五、本件事證已臻明確，兩造其餘攻擊防禦方法及其他所為之舉
    證，經審酌後認對於本件判斷不生影響，爰不一一論述，併
    此敘明。
六、訴訟費用負擔之依據：民事訴訟法第79條。
中    華    民    國   110    年    12    月    3    日
                  民事第六庭  法  官  莊惠真
 
以上正本係照原本作成
如對本判決上訴，須於判決送達後20日內向本院提出上訴狀。如
委任律師提起上訴者，應一併繳納上訴審裁判費。 
中    華    民    國   110    年    12    月    6     日
                              書記官  洪愷翎